【裁判字號】    92,易,345
【裁判日期】    920424
【裁判案由】    偽造文書
【裁判全文】
臺灣彰化地方法院刑事判決                          九十二年度易字第三四五號
    公  訴  人  臺灣彰化地方法院檢察署檢察官
    被      告  甲○○
右列被告因偽造文書案件，經檢察官提起公訴（九十二年度偵字第一六二二號），本
院判決如左：
    主      文
甲○○偽造署押，足以生損害於公眾及他人，累犯，處有期徒刑陸月，如易科罰金，
以佰元折算壹日。
彰化縣警察局田中分局田中派出所九十一年六月五日之「偵訊（調查）筆錄」及「彰
化縣警察局委託檢驗尿液代號與真實姓名對照認證單內，偽造之「乙○○」署名肆枚
與指印拾枚均沒收。
    事      實
一、甲○○曾於民國八十五年間因違反肅清煙毒條例及麻醉藥品管理條例案件，經本
    院以八十五年度訴字第五七六號判決分別判處有期徒刑三年一月及有期徒刑七月
    ，並定應執行刑為三年四月，後起上訴，經臺灣高等法院臺中分院於八十六年四
    月八日以八十六年度上訴字第四七三號判決駁回上訴確定。其復因犯竊盜罪，經
    本院於八十六年五月八日以八十六年度易字第五九二號判決有期徒刑七月確定。
    再因贓物罪，於八十六年九月六日，經本院於八十六年九月六日以八十六年度彰
    簡字第二三六號判決有期徒刑五月確定。以上四罪於八十六年十月二十四日，經
    本院定應執行刑為有期徒刑三年十月確定，甫於九十年八月十九日執行完畢出監
    。仍不知悔改，復於九十一年六月五日上午十時三十分許，因施用毒品案件，經
    彰化縣警察局田中分局員警於彰化縣員林鎮崙雅里崙雅巷六之八號前查獲，而其
    於同日下午十三時四十五分許在該田中分局田中派出所開始受訊問，詎其為逃避
    刑責，竟冒用友人「乙○○」之姓名應訊，且於訊問完畢即同日十四時十分許，
    接續於該九十一年六月五日之「偵訊（調查）筆錄」及「彰化縣警察局委託檢驗
    尿液代號與真實姓名對照認證單上，偽簽「乙○○」之姓名，並以自己之指印蓋
    於姓名下方及警訊筆錄騎縫處，使他人誤信均為「乙○○」本人所自為，而偽造
    「乙○○」之署押共計十一枚（簽名四枚、指印十枚），均足以生損害於乙○○
    本人及司法、警政機關對於刑事案件偵辦調查之正確性。嗣經彰化縣警察局田中
    分局於九十一年十月十六日通知乙○○接受詢問，始知上情。
二、案經彰化縣警察局田中分局報告台灣彰化地方法院檢察署檢察官偵查起訴。
    理      由
一、右揭事實，業據被告甲○○於警訊、偵查時及本院審理中，供承不諱，且核與證
    人乙○○所述情節相符，並有上開彰化縣警察局田中分局田中派出所九十一年六
    月五日之「偵訊（調查）筆錄」及「彰化縣警察局委託檢驗尿液代號與真實姓名
    對照認證單各一份在卷可稽，顯見被告之自白與事實相符。本件事證明確，被告
    之犯行，足以認定。
二、按刑法第二百十七條所稱之「偽造署押」，係指行為人冒用本人名義在文件上簽
    名或為民法第三條第三項所稱指印之類似簽名之行為者而言（最高法院八十年度
    台非字第二七七號判決可資參照）。核被告甲○○偽造他人簽名及指印於訊問筆
    錄等文件上，所為係犯刑法第二百十七條第一項之偽造署押罪。其先後多次偽造
    他人署押之犯行，均係基於同一犯罪故意所支配，時間、地點亦屬密接，侵害法
    益均為相同，應係單一行為之數個舉動接續實施，無從強行予以割裂為數個單獨
    行為，為接續犯。又被告甲○○曾於八十五年間因違反肅清煙毒條例及麻醉藥品
    管理條例案件，經本院以八十五年度訴字第五七六號判決分別判處有期徒刑三年
    一月及有期徒刑七月，並定應執行刑為三年四月，後起上訴，經臺灣高等法院臺
    中分院於八十六年四月八日以八十六年度上訴字第四七三號判決駁回上訴確定。
    其復因犯竊盜罪，經本院於八十六年五月八日以八十六年度易字第五九二號判決
    有期徒刑七月確定。再因贓物罪，於八十六年九月六日，經本院於八十六年九月
    六日以八十六年度彰簡字第二三六號判決有期徒刑五月確定。以上四罪於八十六
    年十月二十四日，經本院定應執行刑為有期徒刑三年十月確定，甫於九十年八月
    十九日執行完畢出監，有台灣彰化地方法院署刑案資料查註紀錄表在卷可稽，五
    年以內再犯本件有期徒刑以上之罪，為累犯，應依刑法第四十七條規定加重其刑
    。爰審酌被告之犯罪動機、手段、方法、所生之危害及犯罪後之態度等一切情狀
    ，量處如文所示之刑，並諭知易科罰金之折算標準。又上開彰化縣警察局田中分
    局田中派出所九十一年六月五日之「偵訊（調查）筆錄」及「彰化縣警察局委託
    ，因該指印同為代表被冒用者之姓名，作用及效力與署押無異，且簽名與按指印
    係出於同一個偽造署押之犯意，是其所按指印雖為被告甲○○自己所有，仍係同
    一偽造署押之犯行，是指印部分自應連同簽名，均應依刑法第二百十九條之規定
    予以宣告沒收。
據上論斷，應依刑事訴訟法第二百九十九條第一項前段，刑法第二百十七條第一項、
第四十七條、第四十一條第一項前段、第二百十九條，罰金罰鍰提高標準條例第二條
，判決如主文。
本案經檢察官唐道發到庭執行職務。
中        華        民        國     九十二  年    四    月    二十四  日
                                    台灣彰化地方法院刑事第一庭
                                            法      官  洪  志  賢
右正本證明與原本無異。
如不服本判決，應於判決送達後十日內，向本院提出上訴狀（須附繕本）。
告訴人或被害人對於判決如有不服具備理由請求檢察官上訴者，其上訴期間之計算係
以檢察官收受判決正本之日期為準。
                                            法院書記官  洪  年  慶
中        華        民        國     九十二  年    四    月    三十    日
刑法第二百十七條
偽造印章、印文或署押，足以生損害於公眾或他人者，處三年以下有期徒刑。
盜用印章、印文或署押，足以生損害於公眾或他人者，亦同。
刑法第二百十九條
偽造之印章、印文或署押，不問屬於犯人與否，沒收之。


司法院資訊處製作；財團法人民間司法改革基金會備份。
